【裁判字號】    92,易,817
【裁判日期】    920521
【裁判案由】    竊盜等
【裁判全文】
臺灣高雄地方法院刑事判決                          九十二年度易字第八一七號
    公  訴  人  臺灣高雄地方法院檢察署檢察官
    被      告  丙○○
右列被告因竊盜案件，經檢察官提起公訴（九十二年度偵字第三八七五號），本院判
決如左：
    主  文
丙○○攜帶兇器竊盜，累犯，處有期徒刑捌月。Ｔ型扳手壹把沒收。
    事  實
一、丙○○前有竊盜、恐嚇、違反槍砲彈藥刀械管制條例等前科，於民國八十七年間
    因竊盜案件，經本院以八十八年易緝字第三六五號判處有期徒刑八月，經臺灣高
    等法院高雄分院以九十年上易字第八一０號駁回上訴確定，並於九十一年十月一
    日執行完畢。竟仍不知悔改，又意圖為自己不法之所有，於九十二年二月十三日
    下午十三時十分許，駕駛其所有之車號ＥＡ－四一八五號（公訴人誤載為ＥＡ－
    四０八五號）自用小客車，行經高雄縣旗山鎮中山公園孔廟前方廣場左側附近下
    車照相，見乙○○搭載友人甲○○騎乘車牌號碼ＫＦ五－九六八號重型機車並停
    放在該廣場處，隨手將行動電話及現金等財物放在該置物箱內而有機可乘，遂持
    其所有客觀上足以對人生命、身體具有危險性可供兇器使用之Ｔ型扳手一把，撬
    開而損壞該機車置物箱鑰匙孔致生損害於乙○○之方式，竊取該置物箱內乙○○
    所有之阿爾卡特牌ＯＴ五一二型之行動電話，及甲○○所有之摩托羅拉牌Ｖ三六
    八八型之行動電話各一具暨現金新台幣（下同）五百元。嗣得手後正欲駕駛車號
    ＥＡ－四一八五號自用小客車離去時，為警當場發現，丙○○見狀加速逃逸，經
    警沿高雄縣旗山鎮○○○路追躡至高雄縣旗山鎮崙頂巷八號前始為警逮捕，在該
    處扣得經被告當場丟棄之上述摩托羅拉牌行動電話一具及現金五百元，並在該車
    駕駛座旁扣得上述阿爾卡特牌行動電話一具及丙○○所有供竊取所用之Ｔ型扳手
    一把，因而查獲上情。
二、案經高雄縣政府警察局旗山分局移送臺灣高雄地方法院檢察署檢察官偵查起訴。
    理  由
一、訊據被告對於右揭時地竊盜之犯罪事實，業於警訊、偵訊及本院審理中坦承不諱
    ，且阿爾卡特牌ＯＴ五一二型之行動電話，及摩托羅拉牌Ｖ三六八八型之行動電
    話暨現金五百元，分別為被害人乙○○及甲○○所有，於上開時地失竊等情，亦
    據其二人於警訊中指述綦詳，並與被告所供情節互核一致。此外，並有上述摩托
    羅拉牌及阿爾卡特牌之行動電話各一具、現金五百元、Ｔ型扳手一支扣案為憑，
    及照片照片六幀、贓物認領保管單據二紙、搜索筆錄、扣押物品目錄表各一件在
    卷可佐，足見被害人之指述與被告之自白均與事實相符。至被告於本院審理中矢
    口否認有毀損犯行，辯稱：被害人乙○○所有之上開機車置物箱鑰匙孔並未損壞
    云云。然查，被害人乙○○已於警訊中明確指稱：其所騎乘之ＫＦ五－九六八號
    重型機車置物箱鑰匙孔已被竊嫌（指被告）破壞等語，參諸被害人乙○○與被告
    素不相識，本無任意構陷之必要，況且該Ｔ型扳手本身並無刻痕，與鑰匙孔本非
    合適，如以Ｔ型扳手撬開該鑰匙孔，不免使該鑰匙孔鬆脫，即便該鑰匙孔事後仍
    得以原配置之鑰匙開啟，仍足使該鎖喪失防閑之功能。可見被害人所述非虛，被
    告此部分所辯，無非事後卸責之詞，不足採取。本件事證明確，被告犯行堪以認
    定。
二、查被告持以竊盜所用之Ｔ型扳手，為金屬製，質堅，在客觀上具有危險性，足以
    殺傷人之生命、身體，為兇器之一種。核被告所為，係犯刑法第三百二十一條第
    一項第三款之攜帶兇器竊盜罪，及刑法第三百五十四條之毀損他人物品罪。被告
    所犯加重竊盜罪與毀損罪間，有方法結果之牽連關係，為牽連犯，應從一重之加
    重竊盜罪處斷。又被告前於八十七年間因竊盜案件，經本院以八十八年易緝字第
    三六五號判處有期徒刑八月，經臺灣高等法院高雄分院以九十年上易字第八一０
    號駁回上訴確定，並於九十一年十月一日執行完畢，此有台灣高雄地方法院檢察
    署刑案資料查註記錄表、台灣高等法院被告全國前案紀錄表各一件在卷可按，其
    前受有期徒刑執行完畢，於五年內再犯本件最重本刑為有期徒刑以上之罪，為累
    犯，應依刑法第四十七條規定加重其刑。爰審酌被告前有竊盜、恐嚇、違反槍砲
    彈藥刀械管制條例等前科，因竊盜案件甫於九十一年十二月三十一日經臺灣高等
    法院高雄分院以九十一年度上易字第一五六八號判處有期徒刑十月確定，素行不
    良，顯無悔改之意，又不思以正途賺取金錢，卻以竊取之方法以為滿足私慾之道
    ，本有不是，惟念其犯罪後坦認犯行、態度尚可，且所竊得之行動電話二具及現
    金五百元已分別返還被害人，被害人僅機車置物箱鎖遭受毀損等被害人所受損害
    ，及因見被害人將財物放在機車置物箱即心生歹念等一切情狀，量處如主文所示
    之刑。至扣案之Ｔ型扳手一把，業據被告於本院審理時陳稱為其所有，供竊盜所
    用，此觀之本院九十二年五月十四日審理筆錄即明，爰依刑法第三十八條第一項
    第二款之規定宣告沒收。至被告所有螺絲起子一支雖經扣案，然並無證據證明係
    供本件行竊所用，爰不為沒收宣告之諭知，附此敘明。
據上論斷，應依刑事訴訟法第二百九十九條第一項前段，刑法第三百二十一條第一項
第三款、第三百五十四條、第五十五條前段、第三十八條第一項第二款，罰金罰鍰提
高標準條例第一條前段，判決如主文。
本案經檢察官劉河山到庭執行職務。
中    華    民    國    九十二    年      五      月        二十一      日
                                  臺灣高雄地方法院刑事第七庭
                                      法  官  汪  怡  君
右為正本，係照原本作成，證明與原本無異。
如不服本判決，應於送達後十日內，向本院提出上訴狀。
                                      書記官  李  梅  芬
中    華    民    國    九十二    年      五      月        二十一      日


司法院資訊處製作；財團法人民間司法改革基金會備份。
